# Act = Active
# Pas = Passive
# -------------
# Modus:
# Ind = Indicative
# Con = Conditional
# Pot = Potential
# Imp = Imperative
# ----------------
# Tempus:
# Pre = Present
# Imp = Imperfect
# Per = Perfect
# Plp = Pluperfect
# ---------------------
# Persona:
# S = Singular, P = Plural
# 1., 2., 3.
# ---------------------
# Neg = Negative
# Inf = Infinitive
# Pat = Participle
# Age = Agent

<52>

#Indicative
Akt:Ind:Pre:S1: sanon
Akt:Ind:Pre:S2: sanot
Akt:Ind:Pre:S3: sanoo
Akt:Ind:Pre:P1: sanomme
Akt:Ind:Pre:P2: sanotte
Akt:Ind:Pre:P3: sanovat
Pas:Ind:Pre:    sanotaan

Akt:Ind:Pre:S1:Neg: sano
Akt:Ind:Pre:S2:Neg: sano
Akt:Ind:Pre:S3:Neg: sano
Akt:Ind:Pre:P1:Neg: sano
Akt:Ind:Pre:P2:Neg: sano
Akt:Ind:Pre:P3:Neg: sano
Pas:Ind:Pre:Neg:    sanota

Akt:Ind:Imp:S1: sanoin
Akt:Ind:Imp:S2: sanoit
Akt:Ind:Imp:S3: sanoi
Akt:Ind:Imp:P1: sanoimme
Akt:Ind:Imp:P2: sanoitte
Akt:Ind:Imp:P3: sanoivat
Pas:Ind:Imp:    sanottiin

Akt:Ind:Imp:S1:Neg: sanonut
Akt:Ind:Imp:S2:Neg: sanonut
Akt:Ind:Imp:S3:Neg: sanonut
Akt:Ind:Imp:P1:Neg: sanoneet
Akt:Ind:Imp:P2:Neg: sanoneet
Akt:Ind:Imp:P3:Neg: sanoneet
Pas:Ind:Imp:Neg:    sanottu

#Potential

Akt:Pot:Pre:S1: sanonen
Akt:Pot:Pre:S2: sanonet
Akt:Pot:Pre:S3: sanonee
Akt:Pot:Pre:P1: sanonemme
Akt:Pot:Pre:P2: sanonette
Akt:Pot:Pre:P3: sanonevat
Pas:Pot:Pre:    sanottaneen

Akt:Pot:Pre:S1:Neg: sanone
Akt:Pot:Pre:S2:Neg: sanone
Akt:Pot:Pre:S3:Neg: sanone
Akt:Pot:Pre:P1:Neg: sanone
Akt:Pot:Pre:P2:Neg: sanone
Akt:Pot:Pre:P3:Neg: sanone
Pas:Pot:Pre:Neg:    sanottane

#Conditional

Akt:Con:Pre:S1: sanoisin
Akt:Con:Pre:S2: sanoisit
Akt:Con:Pre:S3: sanoisi
Akt:Con:Pre:P1: sanoisimme
Akt:Con:Pre:P2: sanoisitte
Akt:Con:Pre:P3: sanoisivat
Pas:Con:Pre:    sanottaisiin

Akt:Con:Pre:S1:Neg: sanoisi
Akt:Con:Pre:S2:Neg: sanoisi
Akt:Con:Pre:S3:Neg: sanoisi
Akt:Con:Pre:P1:Neg: sanoisi
Akt:Con:Pre:P2:Neg: sanoisi
Akt:Con:Pre:P3:Neg: sanoisi
Pas:Con:Pre:Neg:    sanottaisi


#Imperative

Akt:Imp:Pre:S2: sano
Akt:Imp:Pre:S3: sanokoon
Akt:Imp:Pre:P1: sanokaamme
Akt:Imp:Pre:P2: sanokaa
Akt:Imp:Pre:P3: sanokoot
Pass:Imp:Pre:   sanottakoon

Akt:Imp:Pre:S2:Neg: sano
Akt:Imp:Pre:S3:Neg: sanoko
Akt:Imp:Pre:P1:Neg: sanoko
Akt:Imp:Pre:P2:Neg: sanoko
Akt:Imp:Pre:P3:Neg: sanoko
Pass:Imp:Pre:       sanottako

#Infinitive

Inf1:      sanoa
Inf1:L:    sanoakseen

Inf2:Ine:Akt: sanoessa
Inf2:Ine:Pas: sanottaessa
Inf2:Ins:Akt: sanoen

Inf3:Ine:Akt: sanomassa
Inf3:Ela:Akt: sanomasta
Inf3:Ill:Akt: sanomaan
Inf3:Ade:Akt: sanomalla
Inf3:Abe:Akt: sanomatta
Inf3:Ins:Akt: sanoman
Inf3:Ins:Pas: sanottaman

Inf4:Nom: sanominen
Inf4:Par: sanomista

Inf5: sanomaisillaan

#Participle

Pat:Pre:Akt: sanova
Pat:Pre:Pas: sanottava
Pat:Per:Akt: sanonut
Pat:Per:Pas: sanottu
Pat:Age:     sanoma
Pat:Age:Neg: sanomaton


<53>
#Indicative
Akt:Ind:Pre:S1: muistan
Akt:Ind:Pre:S2: muistat
Akt:Ind:Pre:S3: muistaa
Akt:Ind:Pre:P1: muistamme
Akt:Ind:Pre:P2: muistatte
Akt:Ind:Pre:P3: muistavat
Pas:Ind:Pre:    muistetaan

Akt:Ind:Pre:S1:Neg: muista
Akt:Ind:Pre:S2:Neg: muista
Akt:Ind:Pre:S3:Neg: muista
Akt:Ind:Pre:P1:Neg: muista
Akt:Ind:Pre:P2:Neg: muista
Akt:Ind:Pre:P3:Neg: muista
Pas:Ind:Pre:Neg:    muisteta

Akt:Ind:Imp:S1: muistin
Akt:Ind:Imp:S2: muistit
Akt:Ind:Imp:S3: muisti
Akt:Ind:Imp:P1: muistimme
Akt:Ind:Imp:P2: muistitte
Akt:Ind:Imp:P3: muistivat
Pas:Ind:Imp:    muistettiin

Akt:Ind:Imp:S1:Neg: muistanut
Akt:Ind:Imp:S2:Neg: muistanut
Akt:Ind:Imp:S3:Neg: muistanut
Akt:Ind:Imp:P1:Neg: muistaneet
Akt:Ind:Imp:P2:Neg: muistaneet
Akt:Ind:Imp:P3:Neg: muistaneet
Pas:Ind:Imp:Neg:    muistettu

#Potential

Akt:Pot:Pre:S1: muistanen
Akt:Pot:Pre:S2: muistanet
Akt:Pot:Pre:S3: muistanee
Akt:Pot:Pre:P1: muistanemme
Akt:Pot:Pre:P2: muistanette
Akt:Pot:Pre:P3: muistanevat
Pas:Pot:Pre:    muistettaneen

Akt:Pot:Pre:S1:Neg: muistane
Akt:Pot:Pre:S2:Neg: muistane
Akt:Pot:Pre:S3:Neg: muistane
Akt:Pot:Pre:P1:Neg: muistane
Akt:Pot:Pre:P2:Neg: muistane
Akt:Pot:Pre:P3:Neg: muistane
Pas:Pot:Pre:Neg:    muistettane

#Conditional

Akt:Con:Pre:S1: muistaisin
Akt:Con:Pre:S2: muistaisit
Akt:Con:Pre:S3: muistaisi
Akt:Con:Pre:P1: muistaisimme
Akt:Con:Pre:P2: muistaisitte
Akt:Con:Pre:P3: muistaisivat
Pas:Con:Pre:    muistettaisiin

Akt:Con:Pre:S1:Neg: muistaisi
Akt:Con:Pre:S2:Neg: muistaisi
Akt:Con:Pre:S3:Neg: muistaisi
Akt:Con:Pre:P1:Neg: muistaisi
Akt:Con:Pre:P2:Neg: muistaisi
Akt:Con:Pre:P3:Neg: muistaisi
Pas:Con:Pre:Neg:    muistettaisi

#Imperative

Akt:Imp:Pre:S2: muista
Akt:Imp:Pre:S3: muistakoon
Akt:Imp:Pre:P1: muistakaamme
Akt:Imp:Pre:P2: muistakaa
Akt:Imp:Pre:P3: muistakoot
Pass:Imp:Pre:   muistettakoon

Akt:Imp:Pre:S2:Neg: muista
Akt:Imp:Pre:S3:Neg: muistako
Akt:Imp:Pre:P1:Neg: muistako
Akt:Imp:Pre:P2:Neg: muistako
Akt:Imp:Pre:P3:Neg: muistako
Pass:Imp:Pre:       muistettako

#Infinitive

Inf1:      muistaa
Inf1:L:    muistaakseen

Inf2:Ine:Akt: muistaessa
Inf2:Ine:Pas: muistettaessa
Inf2:Ins:Akt: muistaen

Inf3:Ine:Akt: muistamassa
Inf3:Ela:Akt: muistamasta
Inf3:Ill:Akt: muistamaan
Inf3:Ade:Akt: muistamalla
Inf3:Abe:Akt: muistamatta
Inf3:Ins:Akt: muistaman
Inf3:Ins:Pas: muistettaman

Inf4:Nom: muistaminen
Inf4:Par: muistamista

Inf5: muistamaisillaan

#Participle

Pat:Pre:Akt: muistava
Pat:Pre:Pas: muistettava
Pat:Per:Akt: muistanut
Pat:Per:Pas: muistettu
Pat:Age:     muistama
Pat:Age:Neg: muistamaton


<54:G:S:t-d>
#Indicative
Akt:Ind:Pre:S1: huudan
Akt:Ind:Pre:S2: huudat
Akt:Ind:Pre:S3: huutaa
Akt:Ind:Pre:P1: huudamme
Akt:Ind:Pre:P2: huudatte
Akt:Ind:Pre:P3: huutavat
Pas:Ind:Pre:    huudetaan

Akt:Ind:Pre:S1:Neg: huuda
Akt:Ind:Pre:S2:Neg: huuda
Akt:Ind:Pre:S3:Neg: huuda
Akt:Ind:Pre:P1:Neg: huuda
Akt:Ind:Pre:P2:Neg: huuda
Akt:Ind:Pre:P3:Neg: huuda
Pas:Ind:Pre:Neg:    huudeta

Akt:Ind:Imp:S1: huusin
Akt:Ind:Imp:S2: huusit
Akt:Ind:Imp:S3: huusi
Akt:Ind:Imp:P1: huusimme
Akt:Ind:Imp:P2: huusitte
Akt:Ind:Imp:P3: huusivat
Pas:Ind:Imp:    huudettiin

Akt:Ind:Imp:S1:Neg: huutanut
Akt:Ind:Imp:S2:Neg: huutanut
Akt:Ind:Imp:S3:Neg: huutanut
Akt:Ind:Imp:P1:Neg: huutaneet
Akt:Ind:Imp:P2:Neg: huutaneet
Akt:Ind:Imp:P3:Neg: huutaneet
Pas:Ind:Imp:Neg:    huudettu

#Potential

Akt:Pot:Pre:S1: huutanen
Akt:Pot:Pre:S2: huutanet
Akt:Pot:Pre:S3: huutanee
Akt:Pot:Pre:P1: huutanemme
Akt:Pot:Pre:P2: huutanette
Akt:Pot:Pre:P3: huutanevat
Pas:Pot:Pre:    huudettaneen

Akt:Pot:Pre:S1:Neg: huutane
Akt:Pot:Pre:S2:Neg: huutane
Akt:Pot:Pre:S3:Neg: huutane
Akt:Pot:Pre:P1:Neg: huutane
Akt:Pot:Pre:P2:Neg: huutane
Akt:Pot:Pre:P3:Neg: huutane
Pas:Pot:Pre:Neg:    huudettane

#Conditional

Akt:Con:Pre:S1: huutaisin
Akt:Con:Pre:S2: huutaisit
Akt:Con:Pre:S3: huutaisi
Akt:Con:Pre:P1: huutaisimme
Akt:Con:Pre:P2: huutaisitte
Akt:Con:Pre:P3: huutaisivat
Pas:Con:Pre:    huudettaisiin

Akt:Con:Pre:S1:Neg: huutaisi
Akt:Con:Pre:S2:Neg: huutaisi
Akt:Con:Pre:S3:Neg: huutaisi
Akt:Con:Pre:P1:Neg: huutaisi
Akt:Con:Pre:P2:Neg: huutaisi
Akt:Con:Pre:P3:Neg: huutaisi
Pas:Con:Pre:Neg:    huudettaisi

#Imperative

Akt:Imp:Pre:S2: huuda
Akt:Imp:Pre:S3: huutakoon
Akt:Imp:Pre:P1: huutakaamme
Akt:Imp:Pre:P2: huutakaa
Akt:Imp:Pre:P3: huutakoot
Pass:Imp:Pre:   huudettakoon

Akt:Imp:Pre:S2:Neg: huuda
Akt:Imp:Pre:S3:Neg: huutako
Akt:Imp:Pre:P1:Neg: huutako
Akt:Imp:Pre:P2:Neg: huutako
Akt:Imp:Pre:P3:Neg: huutako
Pass:Imp:Pre:       huudettako

#Infinitive

Inf1:      huutaa
Inf1:L:    huutaakseen

Inf2:Ine:Akt: huutaessa
Inf2:Ine:Pas: huudettaessa
Inf2:Ins:Akt: huutaen

Inf3:Ine:Akt: huutamassa
Inf3:Ela:Akt: huutamasta
Inf3:Ill:Akt: huutamaan
Inf3:Ade:Akt: huutamalla
Inf3:Abe:Akt: huutamatta
Inf3:Ins:Akt: huutaman
Inf3:Ins:Pas: huudettaman

Inf4:Nom: huutaminen
Inf4:Par: huutamista

Inf5: huutamaisillaan

#Participle

Pat:Pre:Akt: huutava
Pat:Pre:Pas: huudettava
Pat:Per:Akt: huutanut
Pat:Per:Pas: huudettu
Pat:Age:     huutama
Pat:Age:Neg: huutamaton


<55:G:S:t-d>
#Indicative
Akt:Ind:Pre:S1: soudan
Akt:Ind:Pre:S2: soudat
Akt:Ind:Pre:S3: soutaa
Akt:Ind:Pre:P1: soudamme
Akt:Ind:Pre:P2: soudatte
Akt:Ind:Pre:P3: soutavat
Pas:Ind:Pre:    soudetaan

Akt:Ind:Pre:S1:Neg: souda
Akt:Ind:Pre:S2:Neg: souda
Akt:Ind:Pre:S3:Neg: souda
Akt:Ind:Pre:P1:Neg: souda
Akt:Ind:Pre:P2:Neg: souda
Akt:Ind:Pre:P3:Neg: souda
Pas:Ind:Pre:Neg:    soudeta

Akt:Ind:Imp:S1: soudin sousin
Akt:Ind:Imp:S2: soudit sousit
Akt:Ind:Imp:S3: souti sousi
Akt:Ind:Imp:P1: soudimme sousimme
Akt:Ind:Imp:P2: souditte sousimme
Akt:Ind:Imp:P3: souditte sousitte
Pas:Ind:Imp:    soudettiin

Akt:Ind:Imp:S1:Neg: soutanut
Akt:Ind:Imp:S2:Neg: soutanut
Akt:Ind:Imp:S3:Neg: soutanut
Akt:Ind:Imp:P1:Neg: soutaneet
Akt:Ind:Imp:P2:Neg: soutaneet
Akt:Ind:Imp:P3:Neg: soutaneet
Pas:Ind:Imp:Neg:    soudettu

#Potential

Akt:Pot:Pre:S1: soutanen
Akt:Pot:Pre:S2: soutanet
Akt:Pot:Pre:S3: soutanee
Akt:Pot:Pre:P1: soutanemme
Akt:Pot:Pre:P2: soutanette
Akt:Pot:Pre:P3: soutanevat
Pas:Pot:Pre:    soudettaneen

Akt:Pot:Pre:S1:Neg: soutane
Akt:Pot:Pre:S2:Neg: soutane
Akt:Pot:Pre:S3:Neg: soutane
Akt:Pot:Pre:P1:Neg: soutane
Akt:Pot:Pre:P2:Neg: soutane
Akt:Pot:Pre:P3:Neg: soutane
Pas:Pot:Pre:Neg:    soudettane

#Conditional

Akt:Con:Pre:S1: soutaisin
Akt:Con:Pre:S2: soutaisit
Akt:Con:Pre:S3: soutaisi
Akt:Con:Pre:P1: soutaisimme
Akt:Con:Pre:P2: soutaisitte
Akt:Con:Pre:P3: soutaisivat
Pas:Con:Pre:    soudettaisiin

Akt:Con:Pre:S1:Neg: soutaisi
Akt:Con:Pre:S2:Neg: soutaisi
Akt:Con:Pre:S3:Neg: soutaisi
Akt:Con:Pre:P1:Neg: soutaisi
Akt:Con:Pre:P2:Neg: soutaisi
Akt:Con:Pre:P3:Neg: soutaisi
Pas:Con:Pre:Neg:    soudettaisi

#Imperative

Akt:Imp:Pre:S2: souda
Akt:Imp:Pre:S3: soutakoon
Akt:Imp:Pre:P1: soutakaamme
Akt:Imp:Pre:P2: soutakaa
Akt:Imp:Pre:P3: soutakoot
Pass:Imp:Pre:   soudettakoon

Akt:Imp:Pre:S2:Neg: souda
Akt:Imp:Pre:S3:Neg: soutako
Akt:Imp:Pre:P1:Neg: soutako
Akt:Imp:Pre:P2:Neg: soutako
Akt:Imp:Pre:P3:Neg: soutako
Pass:Imp:Pre:       soudettako

#Infinitive

Inf1:      soutaa
Inf1:L:    soutaakseen

Inf2:Ine:Akt: soutaessa
Inf2:Ine:Pas: soudettaessa
Inf2:Ins:Akt: soutaen

Inf3:Ine:Akt: soutamassa
Inf3:Ela:Akt: soutamasta
Inf3:Ill:Akt: soutamaan
Inf3:Ade:Akt: soutamalla
Inf3:Abe:Akt: soutamatta
Inf3:Ins:Akt: soutaman
Inf3:Ins:Pas: soudettaman

Inf4:Nom: soutaminen
Inf4:Par: soutamista

Inf5: soutamaisillaan

#Participle

Pat:Pre:Akt: soutava
Pat:Pre:Pas: soudettava
Pat:Per:Akt: soutanut
Pat:Per:Pas: soudettu
Pat:Age:     soutama
Pat:Age:Neg: soutamaton

<56>
#Indicative
Akt:Ind:Pre:S1: kaivan
Akt:Ind:Pre:S2: kaivat
Akt:Ind:Pre:S3: kaivaa
Akt:Ind:Pre:P1: kaivamme
Akt:Ind:Pre:P2: kaivatte
Akt:Ind:Pre:P3: kaivavat
Pas:Ind:Pre:    kaivetaan

Akt:Ind:Pre:S1:Neg: kaiva
Akt:Ind:Pre:S2:Neg: kaiva
Akt:Ind:Pre:S3:Neg: kaiva
Akt:Ind:Pre:P1:Neg: kaiva
Akt:Ind:Pre:P2:Neg: kaiva
Akt:Ind:Pre:P3:Neg: kaiva
Pas:Ind:Pre:Neg:    kaiveta

Akt:Ind:Imp:S1: kaivoin
Akt:Ind:Imp:S2: kaivoit
Akt:Ind:Imp:S3: kaivoi
Akt:Ind:Imp:P1: kaivoimme
Akt:Ind:Imp:P2: kaivoitte
Akt:Ind:Imp:P3: kaivoivat
Pas:Ind:Imp:    kaivettiin

Akt:Ind:Imp:S1:Neg: kaivanut
Akt:Ind:Imp:S2:Neg: kaivanut
Akt:Ind:Imp:S3:Neg: kaivanut
Akt:Ind:Imp:P1:Neg: kaivaneet
Akt:Ind:Imp:P2:Neg: kaivaneet
Akt:Ind:Imp:P3:Neg: kaivaneet
Pas:Ind:Imp:Neg:    kaivettu

#Potential

Akt:Pot:Pre:S1: kaivanen
Akt:Pot:Pre:S2: kaivanet
Akt:Pot:Pre:S3: kaivanee
Akt:Pot:Pre:P1: kaivanemme
Akt:Pot:Pre:P2: kaivanette
Akt:Pot:Pre:P3: kaivanevat
Pas:Pot:Pre:    kaivettaneen

Akt:Pot:Pre:S1:Neg: kaivane
Akt:Pot:Pre:S2:Neg: kaivane
Akt:Pot:Pre:S3:Neg: kaivane
Akt:Pot:Pre:P1:Neg: kaivane
Akt:Pot:Pre:P2:Neg: kaivane
Akt:Pot:Pre:P3:Neg: kaivane
Pas:Pot:Pre:Neg:    kaivettane

#Conditional

Akt:Con:Pre:S1: kaivaisin
Akt:Con:Pre:S2: kaivaisit
Akt:Con:Pre:S3: kaivaisi
Akt:Con:Pre:P1: kaivaisimme
Akt:Con:Pre:P2: kaivaisitte
Akt:Con:Pre:P3: kaivaisivat
Pas:Con:Pre:    kaivettaisiin

Akt:Con:Pre:S1:Neg: kaivaisi
Akt:Con:Pre:S2:Neg: kaivaisi
Akt:Con:Pre:S3:Neg: kaivaisi
Akt:Con:Pre:P1:Neg: kaivaisi
Akt:Con:Pre:P2:Neg: kaivaisi
Akt:Con:Pre:P3:Neg: kaivaisi
Pas:Con:Pre:Neg:    kaivettaisi

#Imperative

Akt:Imp:Pre:S2: kaiva
Akt:Imp:Pre:S3: kaivakoon
Akt:Imp:Pre:P1: kaivakaamme
Akt:Imp:Pre:P2: kaivakaa
Akt:Imp:Pre:P3: kaivakoot
Pass:Imp:Pre:   kaivettakoon

Akt:Imp:Pre:S2:Neg: kaiva
Akt:Imp:Pre:S3:Neg: kaivako
Akt:Imp:Pre:P1:Neg: kaivako
Akt:Imp:Pre:P2:Neg: kaivako
Akt:Imp:Pre:P3:Neg: kaivako
Pass:Imp:Pre:       kaivettako

#Infinitive

Inf1:      kaivaa
Inf1:L:    kaivaakseen

Inf2:Ine:Akt: kaivaessa
Inf2:Ine:Pas: kaivettaessa
Inf2:Ins:Akt: kaivaen

Inf3:Ine:Akt: kaivamassa
Inf3:Ela:Akt: kaivamasta
Inf3:Ill:Akt: kaivamaan
Inf3:Ade:Akt: kaivamalla
Inf3:Abe:Akt: kaivamatta
Inf3:Ins:Akt: kaivaman
Inf3:Ins:Pas: kaivettaman

Inf4:Nom: kaivaminen
Inf4:Par: kaivamista

Inf5: kaivamaisillaan

#Participle

Pat:Pre:Akt: kaivava
Pat:Pre:Pas: kaivettava
Pat:Per:Akt: kaivanut
Pat:Per:Pas: kaivettu
Pat:Age:     kaivama
Pat:Age:Neg: kaivamaton


57
saartaa
saarran
saarsi saartoi
saartaisi
saartanee
saartakoon
saartanut
saarrettiin

58
laskea
lasken
laski
laskisi
laskenee
laskekoon
laskenut
laskettiin

59
tuntea
tunnen
tunsi
tuntisi
tuntenee
tuntekoon
tuntenut
tunnettiin

60
lähteä
lähden
lähti (läksi)
lähtisi
lähtenee
lähteköön
lähtenyt
lähdettiin

61
sallia
sallin
salli
sallisi
sallinee
sallikoon
sallinut
sallittiin
62
voida
voin
voi
voisi
voinee
voikoon
voinut
voitiin

63
saada
saan
sai
saisi
saanee
saakoon
saanut
saatiin

64
juoda
juon
joi
joisi
juonee
juokoon
juonut
juotiin

65
käydä
käyn
kävi
kävisi
käynee
käyköön
käynyt
käytiin

66
rohkaista
rohkaisen
rohkaisi
rohkaisisi
rohkaissee
rohkaiskoon
rohkaissut
rohkaistiin

67
tulla
tulen
tuli
tulisi
tullee
tulkoon
tullut
tultiin

68
tupakoida
tupakoin (tupakoitsen)
tupakoi (tupakoitsi)
tupakoisi (tupakoitsisi)
tupakoinee
tupakoikoon
tupakoinut
tupakoitiin

69
valita
valitsen
valitsi
valitsisi
valinnee
valitkoon
valinnut
valittiin

70
juosta
juoksen
juoksi
juoksisi
juossee
juoskoon
juossut
juostiin

71
nähdä
näen
näki
näkisi
nähnee
nähköön
nähnyt
nähtiin

72
vanheta
vanhenen
vanheni
vanhenisi
vanhennee
vanhetkoon
vanhennut
vanhettiin

73
salata
salaan
salasi
salaisi
salannee
salatkoon
salannut
salattiin

74
katketa
katkean
katkesi
katkeaisi (katkeisi)
katkennee
katketkoon
katkennut
katkettiin

75
selvitä
selviän
selvisi
selviäisi
selvinnee
selvitköön
selvinnyt
selvittiin

76
taitaa
taidan
taisi
taitaisi
taitanee tainnee
taitakoon
tainnut taitanut
taidettiin

77 (vaillinaisesti taipuvia verbejä; vain joitakin kolmannen persoonan
muotoja)
kumajaa
kumaji
kumajaisi

78 (vaillinaisesti taipuvia verbejä; vain joitakin kolmannen persoonan
muotoja)
kaikaa
kaikaisi